臺灣臺北地方法院刑事判決　　　　　　　 94年度易字第842號
公　訴　人　臺灣臺北地方法院檢察署檢察官
被　　　告　乙○○
上列被告因竊盜案件，經檢察官提起公訴（94年度偵字第8344號
），本院受理後，被告於準備程序進行中先就被訴事實為有罪之
陳述，經合議庭裁定改行簡式審判程序，判決如下：
    主  文
乙○○連續於夜間侵入住宅竊盜，累犯，處有期徒刑壹年柒月。
扣案之機車鑰匙壹支沒收。
    事  實
一、乙○○前於民國八十四年間因犯竊盜罪，經本院以八十五年
    度易字第三五五號判處有期徒刑六月、緩刑三年確定。復於
    八十五年間因犯恐嚇罪及二件竊盜罪，經本院分別以八十五
    年度易字第三六九四號、第三三五二號、第七四０四號各判
    處有期徒刑一年六月、五月、七月確定，並經本院以八十六
    年度聲字第四０七號裁定應執行有期徒刑二年四月確定。而
    前開緩刑宣告復經本院於八十五年十月二十二日以八十五年
    度撤緩字第一一三號裁定撤銷。經送監合併執行前揭有期徒
    刑二年四月及六月，於八十七年九月九日因縮短刑期假釋出
    監，原縮刑期滿日期為八十八年五月二十七日。詎其於八十
    七年間又因竊盜案件，經臺灣士林地方法院以八十八年度易
    字第二四一號判處有期徒刑一年二月確定。嗣經撤銷前開假
    釋，送監接續執行上開殘刑及有期徒刑一年二月，於九十年
    一月六日因縮刑期滿執行完畢。竟於九十年間復因竊盜案件
    ，經本院以九十年度易字第九八二號判處有期徒刑一年六月
    ，並應於刑之執行前令入勞動場所強制工作三年確定，甫於
    九十四年四月二十日因縮刑期滿執行完畢。猶不知悔改，竟
    基於意圖為自己不法所有之概括犯意，先於同年月二十五日
    凌晨十二時許，在臺北市○○區○○路五二號前，以其所有
    之機車鑰匙一支，竊取孫儷仍所有之車號DIK-806號輕型機
    車（引擎號碼為4JM-025970號），得手後旋騎乘離去。復於
    同年五月十一日凌晨一時許，在臺北市○○區○○路二六號
    國宅，乘通往該國宅地下室之鐵捲門未關閉之際，徒步侵入
    該地下室住宅，徒手竊取李國強所有、由其侄甲○○使用之
    車號DSR-636號輕型機車車牌一面，得手後將之懸掛於前開
    孫儷仍之機車上，供己代步之用。嗣於當日凌晨三時許，為
    警在臺北市○○區○○路與民和街口當場查獲，並扣得其所
    有供竊車所用之機車鑰匙一支。
二、案經臺北市政府警察局萬華分局報請臺灣臺北地方法院檢察
    署檢察官偵查起訴。
    理  由
一、前揭事實，迭據被告乙○○於警訊、偵查、本院訊問及審理
    時坦承不諱（見九十四年度偵字第八三四四號卷第九至一０
    頁、第三一頁、本院九十四年度聲羈字第一二二號卷第五至
    六頁、本院九十四年九月十六日準備程序筆錄及審判筆錄）
    ，核與被害人孫儷仍及甲○○於警訊時指訴之失竊情節相符
    （見九十四年度偵字第八三四四號卷第一一至一四頁），並
    有贓物認領保管單、臺北市政府警察局萬華分局車輛協尋證
    明單及尋獲通報單、車號查詢輕型機車車籍、車輛竊盜、車
    牌失竊資料個別查詢報表—查詢車輛認可資料等件附卷可稽
    （見九十四年度偵字第八三四四號卷第二０至二三頁、第二
    八、二九頁）及機車鑰匙一支扣案可資佐證。本件事證明確
    ，被告犯行洵堪認定，應予依法論科。
二、核被告竊取上開機車之所為，係犯刑法第三百二十條第一項
    之竊盜罪，其竊取前開車牌之行為，係犯同法第三百二十一
    條第一項第一款之於夜間侵入住宅竊盜罪。其先後二次犯行
    ，時間緊接，所犯係基本構成要件相同之罪名，顯係基於概
    括犯意為之，為連續犯，應依同法第五十六條之規定，論以
    一情節較重之於夜間侵入住宅竊盜罪，並加重其刑。再查被
    告前於八十四年間因犯竊盜罪，經本院以八十五年度易字第
    三五五號判處有期徒刑六月、緩刑三年確定。復於八十五年
    間因犯恐嚇罪及二件竊盜罪，經本院分別以八十五年度易字
    第三六九四號、第三三五二號、第七四０四號各判處有期徒
    刑一年六月、五月、七月確定，並經本院以八十六年度聲字
    第四０七號裁定應執行有期徒刑二年四月確定。而前開緩刑
    宣告復經本院於八十五年十月二十二日以八十五年度撤緩字
    第一一三號裁定撤銷。經送監合併執行前揭有期徒刑二年四
    月及六月，於八十七年九月九日因縮短刑期假釋出監，原縮
    刑期滿日期為八十八年五月二十七日。詎其於八十七年間又
    因竊盜案件，經臺灣士林地方法院以八十八年度易字第二四
    一號判處有期徒刑一年二月確定。嗣經撤銷前開假釋，送監
    接續執行上開殘刑及有期徒刑一年二月，於九十年一月六日
    因縮刑期滿執行完畢。竟於九十年間復因竊盜案件，經本院
    以九十年度易字第九八二號判處有期徒刑一年六月，並應於
    刑之執行前令入勞動場所強制工作三年確定，於九十四年四
    月二十日因縮刑期滿執行完畢，此有卷附臺灣高等法院被告
    前案紀錄表可按（見本院卷），其於五年以內再犯有期徒刑
    以上之罪，為累犯，依同法第四十七條規定，加重其刑。爰
    審酌被告有前述多項竊盜前科，素行不良，正值青壯年，竟
    不思以正途取財，屢犯竊盜，顯未因前所受強制工作及徒刑
    之執行而知所悔悟，所生社會治安之危害匪淺，暨犯後坦承
    犯行等一切情狀，量處如主文所示之刑。扣案之機車鑰匙一
    支，係被告所有、供竊車所用之物，業據被告供明在卷（見
    本院九十四年度聲羈字第一二二號卷第五頁反面），爰依同
    法第三十八條第一項第二款規定宣告沒收。
三、移送併辦意旨略以：被告於九十四年八月二十三日下午二時
    許，在臺北市○○區○○路二段六０六巷六號萬華醫院前，
    以自備之機車鑰匙，竊取張美華所有之車號GFZ-453號重型
    機車，因認被告涉犯刑法第三百二十條第一項之竊盜罪嫌，
    案經臺灣臺北地方法院檢察署檢察官認與前揭起訴部分有連
    續犯關係，移送本院併案審理（九十四年度偵字第一五七三
    一號）。經核前開移送併辦之竊盜犯行，與本案竊盜犯罪時
    間，已相隔逾三月，且被告於本院九十四年五月十一日訊問
    時供承：本案交保出去後不會再偷機車代步等語（見本院九
    十四年度聲羈字第一二二號卷第六頁反面），於本院審理時
    復供稱：伊竊取本案之輕型機車後，又偷車牌掛在該機車上
    ，僅係供代步用，之後伊沒有想要偷東西，但嗣後又再偷，
    係因臨時起意等語明確（見本院九十四年九月十六日審判筆
    錄第三頁），是被告既非基於概括犯意為之，則前開併辦之
    竊盜部分，與本案起訴經論罪部分，即不生連續犯之裁判上
    一罪關係，非起訴效力之所及，本院自無庸併予審究，應由
    檢察官另行偵查，併此敘明。
據上論結，應依刑事訴訟法第二百七十三條之一第一項、第二百
九十九條第一項前段，刑法第五十六條、第三百二十一條第一項
第一款、第四十七條、第三十八條第一項第二款，判決如主文。
本案經檢察官黃文明到庭執行職務
中　　華　　民　　國　九十四　年　　九　　月　二十三　日
　　　　　　　　　刑事第八庭法　官　陳芃宇
以上正本證明與原本無異。
如不服本判決，應於判決送達後十日內，向本院提出上訴狀。
　　　　　　　　　　　　　　書記官　周小玲
中　　華　　民　　國　九十四　年　　九　  月  二十三　日
附錄本案論罪科刑法條全文：
中華民國刑法第320條
 (普通竊盜罪、竊佔罪)
意圖為自己或第 3 人不法之所有，而竊取他人之動產者，為竊盜
罪，處五年以下有期徒刑、拘役或五百元以下罰金。
意圖為自己或第 3 人不法之利益，而竊佔他人之不動產者，依前
項之規定處斷。
前二項之未遂犯罰之。
中華民國刑法第321條
犯竊盜罪而有左列情形之一者，處六月以上、五年以下有期徒刑
：
一  於夜間侵入住宅或有人居住之建築物、船艦或隱匿其內而犯
之者。
二  毀越門扇、牆垣或其他安全設備而犯之者。
三  攜帶兇器而犯之者。
四  結夥三人以上而犯之者。
五  乘火災、水災或其他災害之際而犯之者。
六  在車站或埠頭而犯之者。
前項之未遂犯罰之。
